臺灣澎湖地方法院刑事附帶民事訴訟判決
111年度馬簡附民字第7號
原      告  SUGIARTI（印尼籍）  
訴訟代理人  馬陳棠律師  
被      告  呂曙煌  
上列被告因傷害案件（本院111年度馬簡字第71號），經原告提
起附帶民事訴訟，請求損害賠償，本院於民國111年6月10日言詞
辯論終結，判決如下
    主      文
被告應給付原告新臺幣6萬元，及自民國111年6月11日起至清償
日止，按週年利率5％計算之利息。
原告其餘之訴駁回。
本判決原告勝訴部分得假執行。
原告其餘假執行之聲請駁回。
    事實及理由
壹、程序事項
　　按民事案件涉及外國人或構成案件事實中牽涉外國地者，即
    為涉外民事事件，應依涉外民事法律適用法定法域之管轄及
    法律之適用。又外國人關於由侵權行為而生之債涉訟者之國
    際管轄權，我國涉外民事法律適用法並未規定，應類推適用
    民事訴訟法第1條第1項、第15條第1項、第22條規定，認被
    告住所地、侵權行為地之法院，俱有管轄權（最高法院97年
    度台抗字第185號裁定意旨參照）。另關於由侵權行為而生
    之債，依侵權行為地法，涉外民事法律適用法第25條本文定
    有明文。查本件原告為印尼籍人，被告為我國籍人，而原告
    依民法第184條第1項前段、第195條第1項之規定，請求被告
    負損害賠償責任，依前開規定及說明，本件乃涉外民事事件
    ，我國就該侵權行為而生之債有管轄權，並應以侵權行為地
    法即我國法律為準據法。
貳、實體事項
一、原告主張：被告於民國110年12月16日14時12分許，前往澎
    湖縣○○市○○路00號其母親住宅廚房內，基於傷害之犯意，以
    左手抓住原告之脖子，再以右手毆打原告腹部，致其受有前
    胸壁挫傷及腹壁擦挫傷之傷害。被告上開行為，造成原告受
    傷，迄今餘悸猶存，而精神上受有痛苦，乃請求精神慰撫金
    新臺幣（下同）11萬元。爰依民法第184條第1項前段、第19
    5條第1項之規定，請求被告負侵權行為損害賠償之責，並聲
    明：㈠被告應給付原告11萬元，及自起訴狀繕本送達翌日起
    至清償日止，按週年利率5％計算之利息；㈡願供擔保，請准
    宣告假執行。
二、被告則以：是原告先激怒我，是原告的雇主對我不滿意，所
    以原告就跟我吵架。我的家人都針對我，家人之間的照護工
    作分配不均，所以有爭執。而原告請求金額過高，我知道我
    比較理虧，所以我願意賠償3萬元。但其實是原告打我，踢
    我的下體，不是我打他，原告還在地檢署污衊我說我恐嚇他
    ，原告都在說謊，監視錄影畫面沒有辦法拍到我有打原告，
    且斷章取義，並沒有拍到前面爭吵的狀態等語，資為抗辯，
    並聲明：原告之訴駁回。
三、按附帶民事訴訟之判決，應以刑事訴訟判決所認定之事實為
    據，刑事訴訟法第500條前段定有明文。原告主張其於上開
    時地遭被告毆打，導致原告受有前胸壁挫傷及腹壁擦挫傷之
    事實，業經本院以111年度馬簡字第71號刑事判決，依刑法
    第277條第1項之傷害罪，判處被告有期徒刑3月在案，足認
    被告確實有故意傷害原告之事實，被告所辯尚不足採。
四、因故意或過失不法侵害他人權利者，負損害賠償責任。故意
    以背於善良風俗之方法，加損害於他人者亦同。不法侵害他
    人之身體、健康者，被害人雖非財產上之損害，亦得請求賠
    償相當之金額，民法第184條第1項、第195條第1項前段定有
    明文。又非財產上損害之慰撫金數額，究竟若干為適當，應
    斟酌雙方（包括侵權人）之身分，資力與加害程度等定之。
    經查：
  ㈠原告於上開時地遭被告毆打，導致原告受有前胸壁挫傷及腹
    壁擦挫傷之事實，業經本院以111年度馬簡字第71號刑事判
    決認定屬實，而被告上開行為，係故意以不法方式，加損害
    於原告之身體及健康，原告主張被告應負侵權行為損害賠償
    責任，自屬有據。
  ㈡被告上開行為侵害原告身體及健康，衡情原告精神上自受有
    相當之痛苦，故原告依民法第195條第1項前段請求被告給付
    精神慰撫金，亦屬有據。本院審酌被告之加害行為係以徒手
    毆打原告知方式，而原告所受傷勢程度為前胸壁挫傷及腹壁
    擦挫傷；另參酌原告為外籍人士，目前仍在馬公市○○路00號
    之雇主家從事看護工作，月薪約1萬9,000元，有外勞薪資表
    在卷可參；被告則自述為國中畢業，之前工作是冷氣空調，
    但已10年沒有工作了，身體不好，依靠勞退金，一個月2萬3
    ,000元，我兒子也會給我生活費，我有三個小孩（成年），
    吃飯是靠隔壁鄰居援助，我現在離婚，但還是跟前妻同住，
    我跟其他家人關係不好等學經歷、家庭生活及經濟狀況，而
    被告名下尚有股利及利息所得、房屋、土地、田賦及投資等
    財產，有被告之財產所得調件明細表可查。是本院審酌兩造
    之身分、地位、財產狀況、被告本件侵權行為之手段，及造
    成原告身體傷害之程度等一切情況，認本件原告得請求之慰
    撫金以6萬元為適當，逾此部分之請求即屬過高。
五、綜上所述，原告依民法第184條第1項、第195條第1項前段，
    請求被告給付6萬元，及自起訴狀繕本送達被告翌日即111年
    6月11日起至清償日止，按週年利率5％計算之利息，為有理
    由，應予准許；逾此部分之請求，為無理由，應予駁回。
六、本判決原告勝訴部分，因所命被告給付金額未逾50萬元，爰
    依刑事訴訟法第491條第10款規定準用民事訴訟法第389條第
    1項第5款，依職權宣告假執行；原告雖陳明願供擔保聲請宣
    告假執行，其聲請僅係促使法院為職權之發動，爰不另為假
    執行准駁之諭知。至原告敗訴部分，其假執行之聲請已失所
    依據，應併予駁回。
七、本件判決事證基礎已臻明確，兩造其餘攻擊防禦方法、舉證
    及證據調查之聲請，經審酌與本件判決結果不生影響，無再
    一一論述之必要，併此敘明。
八、本件係原告提起刑事附帶民事訴訟，關於訴訟費用未在刑事
    訴訟法第491條準用之列，參以刑事訴訟法第504條第2項、
    第505條第2項規定，刑事附帶民事訴訟經刑事庭裁定移送民
    事庭之案件均免繳納裁判費，且訴訟程序中，兩造並無滋生
    其他必要訴訟費用之支出，爰不另為訴訟費用負擔之諭知，
    附此敘明。 
中　　華　　民　　國　　111 　年　　6 　　月　　22　　日
                  臺灣澎湖地方法院馬公簡易庭
                      法　官　陳立祥
以上正本證明與原本無異。
如不服本判決應於收受判決後20日內向本院提出上訴書狀，並應
敘述具體理由；其未敘述上訴理由者，應於上訴期間屆滿後20日
內向本院補提理由書(均須按他造當事人之人數附繕本)「切勿逕
送上級法院」。
中　　華　　民　　國　　111 　年　　6 　　月　　10　　日
　　　　　            書記官　林映君